Jesus Morillo



Data analytics | Data Science | Web Developer



Caracas (Venezuela)

EXPERIENCIA

2021 - 2023 Analista de compensacion y beneficios

Zoom International Services, C.A

Diseñé estrategias de compensación y beneficios alineadas con los objetivos empresariales.

Realicé investigaciones sobre tendencias salariales y laborales. Garanticé el cumplimiento legal y la igualdad salarial. Implementé métricas y presenté informes a la alta dirección. Utilicé métricas y análisis de datos para evaluar el impacto de nuestros programas de compensación.

2019 - 2020 Web developer

Triozon 5045

HTML: Desarrollé interfaces utilizando HTML, que proporciona la estructura inicial de una página web.

CSS: Diseñé y di estilo a los elementos visuales.

Realicé mantenimiento y optimización del sitio web.

JavaScript: Agregué interactividad y funcionalidades dinámicas.

Mi enfoque fue mejorar la velocidad de carga y la usabilidad para los usuarios.

2020 - 2021

Web developer

Neo contact Experience C.C

Participé en el diseño del sitio web para la empresa, así como en la implementación de mejoras en su página interna, con el objetivo de optimizar su uso por parte de los empleados.

EDUCACION

Presente
Universidad Central de Venezuela

2013 - 2018 U.E.N Jose Felix Ribas

SOBRE MI

Hola, soy Jesus Morillo un programador y analista de datos de 22 años, actualmente estoy estudiando en la Universidad Central de Venezuela. Mi especialización se centra en múltiples lenguajes, incluyendo Python, JavaScript, HTML, CSS, Java y C#. Manejo bases de datos SQL como Microsoft SQL Server y MySQL.

Mi enfoque se divide en dos áreas: Por un lado, tengo una formación y experiencia en la realización de tareas de ciencia de datos y machine learning utilizando Python, sumando a esto librerías y tecnologías como Jupyter notebook, Pandas, Numpy, Sklearn, Matplotlib, TensorFlow, NumPy, Keras, Seaborn, tkinter, Pygame, así como en la automatización de procesos mediante scripts. Por otro lado, mi experiencia en JavaScript, HTML y CSS me ha permitido incursionar en el desarrollo web avanzado, la creación de aplicaciones de nivel profesional y la implementación de aspectos gráficos como ventanas emergentes, animaciones y diseño responsivo.

HABILIDADES

Profesionales

Python JavaScript HTML y CSS
C# (C sharp) Java Base de datos SQL

Php Photoshop Illustrator Microsoft Office (Excel, Access, Word))

Personales

Ingles B2 Intermedio(Alto) Dedicacion

Lexico, diccion, ortografia, Comunicacion

Comunicacion Creatividad Innovacion

Trabajo en equipo Resolucion de problemas